【裁判字號】    98,易緝,8
【裁判日期】    980624
【裁判案由】    竊盜
【裁判全文】
臺灣基隆地方法院刑事判決               98年度易緝字第8號
公  訴  人  臺灣基隆地方法院檢察署檢察官
被      告  戊○○
                    （另案於臺灣基隆監獄執行中）
上列被告因竊盜案件，經檢察官提起公訴（98年度偵字第531號
），本院判決如下：
    主  文
戊○○共同竊盜，累犯，處有期徒刑肆月；又共同踰越安全設備
竊盜，累犯，處有期徒刑玖月；又共同竊盜，累犯，處有期徒刑
肆月。應執行有期徒刑壹年貳月。
    事  實
一、戊○○前因強盜等案件，由臺灣本院於民國91年11月12日，
    以91年度訴字第490號判決，判處應執行有期徒刑3 年9月，
    嗣經上訴，經臺灣高等法院於92年3 月4 日，以92年度上訴
    字第307 號判決，判處上訴駁回而確定，於95年3 月20日假
    釋出監，所餘刑期並付保護管束，於95年11月9 日保護管束
    期滿未經撤銷假釋而執行完畢（構成累犯）；復因公共危險
    案件，由本院於97年8 月26日，以97年度基交簡字第295 號
    判決，判處有期徒刑3 月確定，於98年2 月28日執行完畢；
    再因竊盜案件，由本院於98年3 月10日，以98年度基簡字第
    276 號判決，判處有期徒刑5 月確定，現仍執行中。
二、詎戊○○猶不知悔改，於97年11月22日上午由簡志祥騎乘戊○○所竊得車牌號碼LP3-795 號機車（所涉竊盜機車部分，
    由臺灣基隆地方法院檢察署檢察官另案偵辦）行經基隆市○○路時，因簡志祥毒癮發作，便提議竊取他人財物，以購買
    毒品，經戊○○應允後，兩人即共同基於為自己不法所有之
    犯意聯絡，騎乘前開機車於基隆市內尋找適合竊盜之地點，
    並為下列竊盜犯行（簡志祥所涉竊盜部分，已由本院於98年
    5 月13日，另以98年度易字第116號為判決）：
 (一) 97年11月22日上午10時許，行經基隆市○○區○○街47號時
    ，見乙○○所有之雜貨店倉庫大門未關，乃由戊○○在外把
    風，簡志祥進入倉庫竊取財物，惟因未能搜獲值錢財物，簡
    志祥乃步出倉庫，並告知戊○○上情，兩人遂再基於前開竊
    盜單一犯意，共同進入倉庫，而徒手竊取長壽香煙1 條、保
    力達1 瓶得逞，並分用殆盡（侵入他人建築物部分，未據告
    訴）。
 (二) 同日上午11時許，簡志祥再騎乘上開機車搭載戊○○，於行
    經基隆市信義區○○○路204 號前，見該戶鐵門似未上鎖，
    便停下機車，由簡志祥徒手開啟鐵門，發現鐵門上鎖後，便
    趁窗戶未鎖，由簡志祥先攀越窗戶，進入屋內，再開啟大門
    ，使戊○○得以進入搜尋財物（侵入住宅部分，未據告訴）
    ，兩人共同徒手竊取甲○○○所有之現金新臺幣（下同）約
    8,000元、金項鍊1條、金戒子1只得逞。
 (三) 同日下午2 時許，簡志祥復騎乘上開機車搭載戊○○，於行
    經臺北縣雙溪鄉○○村○○路36號前，見大門未關，遂由戊○○在屋外把風，簡志祥徒手入內竊取神明桌上丙○○所有
    之金牌1 面得逞（侵入住宅部分，未據告訴），簡志祥、戊○○竊取上開金項鍊、金戒子及金牌後，即於同日，共同持
    往臺北縣瑞芳鎮○○路○段66號之「全勝銀樓」變賣得款18,
    070元，並花用殆盡。
三、案經基隆市警察局第二分局報告臺灣基隆地方法院檢察署檢
    察官偵查起訴。
    理  由
壹、程序事項（證據能力）
 一 按被告以外之人於審判外之言詞或書面陳述，除法律有規定
    者外，不得作為證據；再被告以外之人於審判外之陳述，雖
    不符合刑事訴訟法第159條之1至第159條之4之規定，而經當
    事人於審判程序同意作為證據，法院審酌該言詞陳述或書面
    陳述作成時之情況，認為適當者，亦得為證據，而當事人、
    代理人或辯護人於法院調查證據時，知有上開不得為證據之
    情形，而未於言詞辯論終結前聲明異議者，視有前項之同意
    ，刑事訴訟法第159條第1項及第159條之5分別定有明文。經
    查：
 (一) 證人乙○○、甲○○○、丙○○於警詢中之陳述，雖係被告
    以外之人於審判外之陳述而屬傳聞證據，惟公訴人及被告於
    本院審判程序中對於上開證人於審判外陳述之證據能力，均
    表示沒有意見，且迄於言詞辯論終結前亦未聲明異議。本院
    審酌前開證人警詢筆錄之記載，並無不正取供之情事，且證
    人於警詢時並無具結之可能，是就該審判外言詞陳述作成時
    之情況，應認為適當，依刑事訴訟法第159條之5規定意旨，
    具有證據能力。
 (二) 又除顯有不可信之情況外，從事業務之人於業務上或通常業
    務過程所須製作之紀錄文書、證明文書，亦得為證據，刑事
    訴訟法第159條之4第2 款定有明文，而卷附之「金飾買入登
    記簿」1 張，係「全勝銀樓」於執行買賣金飾之業務時，所
    經常製作之紀錄文書，依前開規定，具有證據能力。
 (三) 現場指認照片8幀均非供述證據，亦非公務員違背法定程序
    所取得，依刑事訴訟法第158條之4之反面解釋，具有證據能
    力。
貳、實體事項
一、前揭犯罪事實，業據被告戊○○坦承不諱，核與證人乙○○
    、甲○○○、丙○○證述遭竊情節相符，並據證人即共犯簡
    志祥於本院審理時證述綦詳，且有「全勝銀樓」之「金飾買
    入登記簿」1張在卷可佐，足認被告自白前開竊盜之犯行與
    事實相符，本件事證明確，應依法論科。
二、核被告戊○○就犯罪事實(一)、(三)所為，係犯刑法第320條第1
    項普通竊盜罪；就犯罪事實(二)所為，係犯同法第321條第2款
    踰越安全設備竊盜罪。犯罪事實(一)部分，被告基於單一之竊
    盜犯意，於密接之時、地實施竊盜行為，侵害同一之法益，
    在刑法評價上，為包括之一罪。再被告戊○○與共犯簡志祥
    就前開犯行均有犯意聯絡及行為分擔，為共同正犯。被告所
    犯上開各罪，犯意各別，行為互殊，應分論併罰。又被告有
    事實欄所載之論罪科刑執行完畢情形，有臺灣高等法院被告
    前案紀錄表乙份附卷足憑，其於前案執行完畢後5 年內，故
    意再犯本件有期徒刑以上之罪，均為累犯，各依刑法第47條
    第1 項規定加重其刑。爰審酌被告前有竊盜前科，仍不知悔
    改，其年輕力壯，不思以正常管道獲取財物，反竊取他人財
    物，侵害他人財產安全甚鉅，且事後未賠償被害人損失，犯
    後猶矢口否認犯行，耗費司法資源，態度非佳，暨衡及其於
    本院審理中終坦承犯罪及其犯罪動機、目的、手段等一切情
    狀，分別量處如主文所示之刑，並定應執行刑。
據上論斷，應依刑事訴訟法第299條第1項前段，刑法第28條、第
320條第1項、第321條第1項第2款、第47條第1項、第51條第5 款
，刑法施行法第1條之1，判決如主文。
本案經檢察官丁○○到庭執行職務
中    華    民    國    98    年    6     月    24    日
                  刑事第四庭審判長法    官     齊  潔
                                  法    官     王慧惠
                                  法    官     周霙蘭
以上正本證明與原本無異。
如不服本判決應於收受送達後10日內向本院提出上訴書狀，並應
敘述具體理由；其未敘述上訴理由者，應於上訴期間屆滿後20日
內向本院補提理由書 (均須按他造當事人之人數附繕本)「切勿
逕送上級法院」。
中    華    民    國    98    年    6     月    24    日
                                  書 記 官     莊智凱
附錄論罪法條：
中華民國刑法第320條
（普通竊盜罪、竊佔罪）
意圖為自己或第三人不法之所有，而竊取他人之動產者，為竊盜
罪，處 5 年以下有期徒刑、拘役或 5 百元以下罰金。
意圖為自己或第三人不法之利益，而竊佔他人之不動產者，依前
項之規定處斷。
前二項之未遂犯罰之。
中華民國刑法第321條
（加重竊盜罪）
犯竊盜罪而有左列情形之一者，處 6 月以上、 5 年以下有期徒
刑：
一、於夜間侵入住宅或有人居住之建築物、船艦或隱匿其內而犯
    之者。
二、毀越門扇、牆垣或其他安全設備而犯之者。
三、攜帶兇器而犯之者。
四、結夥三人以上而犯之者。
五、乘火災、水災或其他災害之際而犯之者。
六、在車站或埠頭而犯之者。
前項之未遂犯罰之。


司法院資訊處製作；財團法人民間司法改革基金會備份。
